臺灣臺北地方法院民事判決　　　　　　 94年度重訴字第718號
原　　　告　乙○○
訴訟代理人　張迺良律師
　　　　　　蔡亞寧律師
複代理人　　李振華律師
被　　　告　丙○○
被　　　告　新第營造工程股份有限公司
法定代理人　丁○○
被　　　告　日騰投資股份有限公司
法定代理人　丁○○
被　　　告　浩宇投資股份有限公司
法定代理人　丁○○
被　　　告　松德爾投資有限公司
法定代理人　丙○○
前列五人共同
訴訟代理人　甲○○
上列當事人間確認債權存在事件，本院於民國九十四年八月一日
言詞辯論終結，判決如下：
    主  文
確認被告丙○○對被告新第營造工程股份有限公司有參拾萬股之
股權存在。
確認被告丙○○對被告日騰投資股份有限公司有捌拾萬股之股權
存在。
確認被告丙○○對被告浩宇投資股份有限公司有陸拾萬股之股權
存在。
確認被告丙○○對被告松德爾投資有限公司有新台幣壹仟萬元之
出資額存在。
訴訟費用由被告負擔。
    事實及理由
一、本件被告未於言詞辯論期日到場，核無民事訴訟法第386 條
    各款所列情形，爰依原告之聲請，由其一造辯論而為判決。
二、原告主張其與被告丙○○間因有債權債務關係，經原告向本
    院取得94年度裁全字第1415號假扣押裁定，即向本院民事執
    行處聲請假扣押被告丙○○對第三人即本件被告新第營造工
    程股份有限公司（下稱新第公司）、日騰投資股份有限公司
    （下稱日騰公司）、浩宇投資股份有限公司（下稱浩宇公司
    ），以及松德爾投資有限公司（下稱松德爾公司）之股權、
    投資額。惟被告公司以被告丙○○對其等之股權、投資額已
    移轉他人為由，具狀聲明異議，惟依原告向國稅局調閱被告
    丙○○之財產歸屬資料清單所載，被告丙○○對被告新第公
    司、被告日騰公司、被告浩宇公司確實分別有30萬股、80萬
    股、60萬股之股權存在，被告丙○○對被告松德爾公司有新
    台幣（下同）1000萬元之投資額存在，原告認為其等異議不
    實，爰依強制執行法第120條提起本件訴訟等語。並聲明：
    (一)確認被告丙○○對被告新第公司、被告日騰公司、被告浩
    宇公司之股權存在。(二)確認被告丙○○對被告松德爾公司有
    1000萬元之投資額存在。
三、被告辯稱：原告所提被告財產歸屬資料清單所載被告丙○○
    於共同被告新第公司、松德爾公司、日騰公司、浩宇公司之
    投資所屬日期，均為92年，自不得執該財產清單遽為被告丙
    ○○對於上述共同被告有股權或投資額存在；又股份有限公
    司未發行股票者，其股份轉讓之成立要件，只需當事人間具
    備要約與承諾之意思表示，即為已足，過戶手續僅為對抗要
    件，並非生效要件，故自不得以被告尚未辦理過戶為由，主
    張被告丙○○有原告所稱之股權存在，且被告丙○○對被告
    松德爾公司之出資亦於本院為執行命令前，即已依法移轉予
    第三人，原告之請求顯無理由云云。並聲明：原告之訴駁回
    。
四、原告主張其與被告丙○○間因有債權債務關係，經原告向本
    院取得94年度裁全字第1415號假扣押裁定，即向本院民事執
    行處聲請假扣押被告丙○○對第三人即本件被告新第公司、
    日騰公司、浩宇公司，以及松德爾公司之股權、投資額，該
    扣押命令並於94年4月6日送達，惟被告公司以被告丙○○對
    其等之股權、投資額已移轉他人為由，具狀聲明異議等情，
    業據原告提出本院94裁全字第1415號假扣押裁定影本1份、
    北院錦94執全壬字第879號執行命令影本1份、聲明異議狀影
    本1份、送達證書影本4份在卷可稽，並為被告所不爭執，原
    告主張之此部分事實，堪信為真實。
五、按實施查封後，債務人就查封物所為移轉、設定負擔或其他
    有礙執行效果之行為，對於債權人不生效力，又扣押命令，
    送達於第三人時發生效力，強制執行法第51條第2項、第118
    條第2項前段定有明文。原告主張被告丙○○對被告新第公
    司、被告日騰公司、被告浩宇公司分別有30萬股、80萬股、
    60萬股之股權存在，被告丙○○對被告松德爾公司有1000萬
    元之投資額存在等情，並提出財政部台北市國稅局財產歸屬
    資料清單影本附卷可佐，惟為被告所否認，並以前揭情詞置
    辯，惟查，
（一）就被告新第公司部分，原告主張被告丙○○對被告新第公
      司有30萬股之股權存在，有財政部台北市國稅局財產歸屬
      資料清單影本附卷可證，被告空言該股權已移轉他人，惟
      其並未舉證以實其說，其所辯並不足採。
（二）被告日騰公司、浩宇公司部分，被告丙○○雖提出證券交
      易稅一般代徵稅額繳款書以證明股權確有移轉。惟依證券
      交易稅條例第3條規定，證券交易稅應由代徵人於每次買
      賣交割之當日代徵，並於代徵之次日，填具繳款書向國庫
      繳納之。觀諸系爭證券交易稅一般代徵稅額繳款書上亦明
      載「限繳日期」為「交割之次日」，而被告丙○○將其對
      日騰、浩宇公司之股權轉讓予他人，其完稅日期分別為94
      年4月20日及94年4月18日，此有原告提出之證券交易稅一
      般代徵稅額繳款書影本在卷可稽，是其等實際股權轉讓日
      期應為94年4月19日及94年4月17日，縱渠等之股權轉讓日
      為系爭證券交易稅一般代徵稅額繳款書上填載之「買賣交
      割日期」94年4月11日，惟系爭執行命令於94年4月6日即
      已送達，已如前述，其買賣交割日期為94年4月11日，亦
      屬查封後所為之處分行為，對原告亦不生效力。顯見此讓
      與行為係查封後所為之處分行為，對原告不生效力，被告
      丙○○對被告日騰公司、浩宇公司之股權自仍存在。
（三）被告松德爾公司部分，查依原告自行製作之股東同意書上
      ，日期雖記載為94年2月1日，惟按有限公司修正章程時，
      應於股東同意修正章程後15日內申請變更登記，此有原告
      提出之有限公司修正章程說明在卷可參，惟被告松德爾公
      司係於94年4月21日始向台北市商業管理處遞件申請辦理
      變更登記，並於94年4月29日補正文件暨繳交罰款後，台
      北市政府始於94年5月初核准該變更登記等情，此亦有被
      告提出之變更登記申請書及台北市政府府建商字第094083
      46910號函在卷可參，顯見被告丙○○移轉出資額及松德
      爾公司辦理章程變更手續均係在94年4月6日被告收受執行
      命令後，此讓與行為對原告自不生效力。
六、從而，原告據以提起本訴，請求確認被告丙○○對被告新第
    公司有30萬股之股權存在；被告丙○○對被告日騰公司有80
    萬股之股權存在；被告丙○○對被告浩宇公司有60萬股之股
    權存在；被告丙○○對被告松德爾公司有1000萬元之出資額
    存在，即無不合，應予准許。
七、結論：原告之訴為有理由，依民事訴訟法第385條第1項前段
    、第78條判決如主文。
中　　華　　民　　國　　94　　年　　8　　月　　15　　日
                  民事第六庭    法　官　郭美杏
以上正本係照原本作成
如對本判決上訴，須於判決送達後20日內向本院提出上訴狀
中　　華　　民　　國　　94　　年　　8  　月　　16　　日
                    　　　　　　書記官　 池東旭
